臺灣高等法院刑事判決　　　　　　　　100年度上易字第506號
上　訴　人
即　被　告　陳修賢
選任辯護人　謝生富律師
上列上訴人因偽造文書案件，不服臺灣臺北地方法院99年度易字
第2108號，中華民國99年12月31日第一審判決（起訴案號：臺灣
臺北地方法院檢察署98年度偵字第19037號），提起上訴，本院
判決如下：
    主  文
上訴駁回。
陳修賢緩刑貳年。
    事實及理由
一、本案經本院審理結果，認第一審以上訴人即被告陳修賢共同
    犯刑法第215條、第216條行使業務上文書登載不實罪，判處
    拘役15日，並諭知如易科罰金以新臺幣（下同）1千元折算1
    日。核其認事用法及量刑均無不當，應予維持，並引用第一
    審判決書記載之事實、證據及理由（如附件）。
二、被告上訴意旨略以：其與莊豪天於民國98年6月24日晚上10
    時開始進行商品初盤，至6月25日凌晨3時初盤完畢，初盤時
    諾頓2009年版防毒軟體僅有13套，其按實際數量登載於初盤
    清單並簽名後即回家，由莊豪天、陳正雄在呂志宏督導下進
    行複盤，至當日早上7時複盤完畢。進行複盤時其並不在場
    ，莊豪天於複盤完畢後，約上午8時雖曾致電告知要回家休
    息，然未提及於複盤清單將前揭諾頓防毒軟體虛載為33套之
    情事。同日9時上班時，張嘉玲給予其數十張報表簽名，係
    表示複盤工作已完畢之例行簽名，其並未詳細察看內容，直
    至6月26日莊豪天告知複盤清單及複盤差異檢核表被修改，
    其始知悉，並於6月29日向店長林崇安告知上開情事。其於6
    月25日在複盤差異檢核表上簽名時，尚不知有虛載之情形，
    而無明知登載不實而持以行使之犯行，請撤銷原判決，並諭
    知無罪之判決等語。
三、經查：被告雖辯稱其於98年6 月25日在複盤差異檢核表上簽
    名時，對於複盤結果將前揭諾頓防毒軟體不實登載為33套一
    節不知情，亦未指示莊豪天修改前揭諾頓防毒軟體之數量，
    惟依據證人莊豪天98年10月28日於偵查中證稱：其於6 月25
    日早上5 點多複盤，前一天營業後開始初盤，到凌晨3 、4
    點初盤人離開，我們複盤人員接手，當日早上其告知陳修賢
    東西有少，問他怎麼辦，也說呂志宏要求修正結果，陳修賢
    說先修正，所以其才修正成33件等語（見偵卷第165頁），
    又於98年12月25日偵查中證稱：其在複盤清單寫33時，其有
    會知陳修賢，是改之前跟陳修賢說的等語（見偵卷第224頁
    ），並於原審審理時證稱：第二次98年6月24日盤點時，那
    天晚上陳修賢不在，是呂志宏股長留下來，店長黃光輝不在
    ，諾頓防毒軟體部分本來按實際狀況去點，後來是被呂志宏
    股長要求修改，其沒有辦法做決定，呂志宏說他會處理，其
    打電話給陳修賢把同樣狀況轉述，陳修賢的意思是呂志宏會
    處理，就先修改；其先電話跟陳修賢確認，陳修賢說呂志宏
    會處理，所以其就先修正；其打給陳修賢之時間在早上，詳
    細時間不清楚，只記得應該是在早上8點那段期間等語（見
    原審卷第63-65頁）。核與被告於偵查中陳稱：「（莊豪天
    在修正前有無問過你？）因為無法進行下一步，我說看現場
    負責督導，你去找他，他如果說要修正就修正」等語（見偵
    卷第226頁），並於原審審理中供稱：莊豪天有打電話給他
    ，但他當時在睡夢中，他印象回答是交給現場指揮官處理，
    因為他不在現場等語（見原審卷第65頁）相符。且莊豪天之
    證述前後一致，盤點時之流程、時序亦與被告及其他證人所
    述並無抵觸，莊豪天與被告間亦無仇恨嫌隙，所言應屬可信
    ，由此可知，被告確有複盤清單製作前，曾指示莊豪天將本
    案諾頓防毒軟體之數量修改等情。再參以莊豪天於偵查中證
    稱：二樓所短少商品（即本案諾頓防毒軟體）當時是陳修賢
    的責任區，他們交接時就知道有短少等語（見偵卷第164頁
    ），以及證人林崇安於原審審理時證稱：他於交接前，陳修
    賢就有跟他說諾頓的防毒軟體的數量有問題等語（見原審卷
    第61頁），復與被告於警詢時陳稱：其在交接前就發現商品
    有缺少，呂志宏表示他會處理，所以其就把這件事擱著等語
    （見偵卷第7頁），並於偵查中證稱：短少的問題不是盤點
    才知道，因為在98年1月31日交接前就短少了，一開始交接
    時，實際數量就少了20套，交接時其有跟呂志宏提，這個事
    情是更久之前就有了等語（見偵卷第226頁），顯見被告對
    於本案諾頓防毒軟體有短少之情事，於盤點前即已知情，被
    告雖於初盤時依實際盤點數量記載，惟仍於複盤清單及複盤
    差異檢核表上就修改後之數量簽名確認，綜觀前開情事，難
    認被告對於複盤清單及複盤差異檢核表所載數量不實一節不
    知情，而為對被告有利之判斷。被告辯稱：其未指示莊豪天
    修改本案諾頓防毒軟體之數量，且於98年6月25日在複盤差
    異檢核表上簽名時，對於複盤結果將本案諾頓防毒軟體數量
    不實登載不知情云云，應屬事後卸責之詞，不足採信。被告
    上訴意旨執陳詞，指摘原判決不當，為無理由，應予駁回。
四、查被告未曾故意犯罪受有期徒刑以上刑之宣告，有本院被告
    前案紀錄表附卷可參，其經此科刑教訓，日後當知所警愓，
    本院認其所受上開刑之宣告，以暫不執行為適當，依法諭知
    緩刑2年。
據上論斷，應依刑事訴訟法第368條、第373條，刑法第74條第1
項第1款，判決如主文。
本案經檢察官洪威華到庭執行職務。
中    華    民    國   100    年     5    月    26    日
                  刑事第五庭  審判長法  官  李英勇
                                    法  官  白光華
                                    法  官  劉秉鑫
以上正本證明與原本無異。
不得上訴。
                                    書記官  蔡宜蓁
中    華    民    國   100    年    5     月    27    日